【裁判字號】    92,交上易,6
【裁判日期】    920320
【裁判案由】    過失傷害
【裁判全文】
臺灣高等法院刑事判決                            九十二年度交上易字第六號
    上  訴  人
    即  被  告  楊錫興
    選任辯護人  辛武律師
右上訴人因過失傷害案件，不服臺灣板橋地方法院九十一年度交易字第二九六號，中
華民國九十二年一月二日第一審判決（起訴案號：臺灣板橋地方法院檢察署九十一年
度偵字第八五八０號）提起上訴，本院判決如左：
    主  文
上訴駁回。
    事  實
一、楊錫興係大南汽車股份有限公司（下稱大南公司）營業大客車之司機，為從事駕
    駛業務之人，於民國（下同）九十一年一月二十三日下午五時二十分許，駕駛車
    號ＡＦ－三四七號營業大客車，沿台北縣板橋市○○○路直行，行經館前東路與
    民族路口欲右轉民族路時，本應注意汽車行近行人穿越道前，應減速慢行，遇有
    行人穿越時，無論有無交通警察指揮或號誌指示，均應暫停讓行人先行通過，而
    依當時情形又無不能注意情事，其見有行人萬惠琳在民族路上行人穿越道欲穿越
    民族路時，竟貿然駕車右轉民族路，未注意暫停讓行走於行人穿越道上欲穿越民
    族路之行人萬惠琳先行，而擦撞適在行人穿越道上行走之萬惠琳，致萬惠琳倒地
    後受有右肱骨頸骨骨折、右遠撓骨骨折、右臉、左膝、右足踝挫傷、胸部挫傷之
    普通傷害。
二、案經萬惠琳訴由台北縣政府警察局移送臺灣板橋地方法院檢察署檢察官偵查起訴
    。
    理  由
一、訊據被告楊錫興矢口否認有何過失傷害犯行，辯稱：告訴人萬惠琳是在伊車轉彎
    時自己跌倒，倒在伊車右前方，伊認為伊沒有撞到告訴人，告訴人為何會跌倒伊
    不知何因，當時伊有看到伊車右前方有東西，所以伊有做煞車的動作云云。然查
    本件告訴人萬惠琳係行走在民族路上之行人穿越道時，突遭被告駕駛之車輛擦撞
    等情，業據告訴人萬惠琳於警訊中及本院調查時指述綦詳，又告訴人在本次車禍
    後受有「右肱骨頸骨骨折、右遠撓骨骨折、右臉、左膝、右足踝挫傷、胸部挫傷
    」之傷害，亦有診斷證明書在卷可按。依其傷勢觀之，造成多次骨折及挫傷，斷
    不可能因行走不慎自行跌倒所致。再被告與告訴人雙方雖對告訴人倒地位置所述
    有異，但依被告在警訊時供承：「我當時自館前東路右轉民族路板橋往中和方向
    ，當時萬女自民族路橫越馬路欲至對面，當我發現時我有緊急煞車．．．」等語
    （見偵查卷第七頁），其亦自承先前已看見萬惠琳在行人穿越道上欲穿越馬路，
    足認告訴人所指述：「當我綠燈時即越過馬路，當我行至中央時，就被大南客運
    二六五號撞倒」等情節，應非子虛。
二、按汽車行近行人穿越道前，應減速慢行，遇有行人穿越時，無論有無交通警察指
    揮或號誌指示，均應暫停讓行人先行通過，道路交通安全規則第一百零三條定有
    明文。本件被告係營業大客車之駕駛人，以駕駛為其職業，自應遵守上開規定，
    而依當時情形並無不能注意之情事，見行人穿越行人穿越到時未禮讓其先行，而
    應暫停讓行人先行通過，而貿然右轉，以致在行人穿越道上撞及告訴人，被告有
    過失責任甚明。台北縣區車輛行車事故鑑定委員會鑑定結果亦同此認定，併此敘
    明。又告訴人因本件車禍受有右肱骨頸骨骨折、右遠撓骨骨折、右臉、左膝、右
    足踝挫傷、胸部挫傷」之傷害，業據告訴人陳述綦詳，並有診斷證明書一件在卷
    可稽。是被告之過失行為，與告訴人受傷之間，有相當因果關係。被告所辯核不
    足採，本件事證明確，被告犯行洵堪認定。
三、按被告係以駕駛為業，業據其供承在卷，是核其所為，係犯刑法第二百八十四條
    第二項前段業務過失傷害罪。其行駛行人穿越道不依規定讓行人優先通行，因而
    致人受傷，應依道路交通管理處罰條例第八十六條第一項之規定加重其刑。原審
    認被告罪證明確，援引刑法第二百八十四條第二項前段、第四十一條第一項前段
    ，道路交通管理處罰條例第八十六條第一項、罰金罰鍰提高標準條例第一條前段
    ，第二條之規定，並審酌被告之過失程度、對告訴人造成之傷害，及迄未與告訴
    人等達成民事上和解賠償損害等一切情狀，量處有期徒刑五月，並諭知易科罰金
    之折算標準，原審認事用法，並無不合，被告提起上訴，其猶執陳詞否認犯罪，
    其上訴無理由，應予駁回。
據上論斷，應依刑事訴訟法第三百六十八條，判決如主文。
本案經檢察官洪泰文到庭執行職務。
中      華      民      國    九十二    年      三      月     二十     日
                              臺灣高等法院交通法庭
                                  審判長法  官  陳  正  雄
                                        法  官  許  宗  和
                                        法  官  許  錦  印
右正本證明與原本無異。
不得上訴。
                                        書記官  楊  妙  恩
中      華      民      國    九十二    年      三      月     二十一   日
附錄：本案論罪科刑法條全文
因過失傷害人者，處六月以下有期徒刑、拘役或五百元以下罰金，致重傷者，處一年
以下有期徒刑、拘役或五百元以下罰金。
從事業務之人，因業務上之過失傷害人者，處一年以下有期徒刑、拘役或一千元以下
罰金，致重傷者，處三年以下有期徒刑、拘役或二千元以下罰金。


司法院資訊處製作；財團法人民間司法改革基金會備份。
